臺灣彰化地方法院刑事判決　　　　　　　　　　　　　九十一年度易字第六八號
　　公　訴　人　臺灣彰化地方法院檢察署檢察官
　　被　　　告　己○○
右列被告因竊盜案件，經檢察官提起公訴（九十一年度偵字第三三０四號、四００五
號），及聲請併案審理（臺灣臺中地方法院檢察署九十一年偵字第二０三三九號），
本院判決如左：
    主  文
己○○共同以犯竊盜為常業，累犯，處有期徒刑肆年陸月，並於刑之執行前令入勞動
場所強制工作參年。
扣案之萬能鑰匙壹組、電鑽壹把、美工刀壹支、銼刀壹把、剪刀壹把及自製Ｔ型鑰匙
壹支均沒收。
    事  實
一、己○○前於民國八十六年間因違反肅清煙毒條例案件，經本院判處有期徒刑三年
    二月確定，經送監執行後，復經判決假釋付保護管束，於九十年三月五日縮短刑
    期假釋期滿未經撤銷假釋，以有期徒刑執行完畢論。猶不知警惕，
    因染施用毒品之惡習，平常工作收入不敷購買毒品花費，遂賴竊取他人財物變賣
    ，恃以維生。故基於常業竊盜之犯意，自九十年八月二十五起至九十一年七月八
    日止，於如附表編號一至十三所示之各該時間、地點，獨自一人，或與張瑞乾二
    人基於共同為自己不法之所有之犯意聯絡，或與張瑞乾、張瑞祥三人基於共同為
    自己不法之所有之犯意聯絡，以附表所示之各該方法，竊取各該被害人所有之表
    列物品（物品之價值亦如表列）；又承上竊盜之常業犯意，於：（一）九十一年
    五月二十日零時許，在台中市北屯區○○○○街與天津路口，持金屬製造、主鎖
    長十二點五公分、尖端磨成扁平類似一字起、刃長約五公分呈扁平狀寬約零點五
    公分、客觀上足供作凶器使用之自備萬能鑰匙一組，以撬開車鎖之方式竊取丑○○所有之車牌號碼Ｋ四─三七七九號自用小客車（價值約新臺幣八萬元）；（二
    ）同日上午六時許，在彰化縣和美鎮○○路○段二○六號前，持前開萬能鑰匙，
    以撬開車鎖之方式竊取丙○○所有之車牌號碼ＹＳ─六○四○號自用小貨車（價
    值約新臺幣二萬元）；（三）同日六時三十分許，在彰化縣彰化市○○路千暉大
    賣場後方，亦持前開萬能鑰匙，撬開車鎖之方式竊取午○○所有之車牌號碼ＣＡ
    ─六三二九號自用小貨車（價值約新臺幣十三萬元），復將原本置於小貨車內之
  運動鞋一批運往台中市，以新台幣五千元代價出售予真實姓名年籍均不詳、綽號
    「阿華」之男子；（四）九十一年五月二十五日，夥同「陳世明」（成年男子、
    年籍不詳），在彰化縣彰化市○○街四十二巷二號前，持客觀上其所有、供作竊
    盜用具使用之電鑽一把、美工刀一支、銼刀一把、鐵剪一把及自製鑰匙一支等工
    具，竊取壬○○所有之車牌號碼ＰＯ─七二四一號自用小客車。嗣於九十一年五
    月二十日二十一時許，在和美鎮○○路○段二○六號前黃昏市場停車場查獲，而
    查知上述（一）、（二）、（三）之事實，並扣得萬能鑰匙一組；再於同年月二
    十七日十六時五十分許，在台中市○○○路與旱溪三街口查獲事實（四），並扣
    得電鑽一把、美工刀一支、銼刀一把、鐵剪一把及自製Ｔ型鑰匙一支。
二、案經彰化縣警察局和美分局報告及台中縣警察局霧峰分局報由台灣台中地方法院
　　檢察署呈請台灣高等法院台中分院檢察署令轉臺灣彰化地方法院檢察署檢察官偵
    查起訴及聲請併案審理。
    理  由
一、右揭事實，業據被告己○○迭於警訊、偵查及本院審理中供承不諱，及與令案共
    同被告張瑞乾、張瑞祥於警訊中供承不諱；且核與被害人甲○○、戊○○、辰○○、庚○○、卯○○、丁○○、子○○、巳○○、癸○○、乙○○、張素貞、寅
    ○○、丑○○、丙○○、午○○、壬○○於警訊中指訴之情節相符，並有贓物認
    領保管單四紙、照片七張、萬能鑰匙一組扣案可稽；且萬能鑰匙一組經臺灣彰化
    地方法院檢察署檢察官堪驗，金屬製造、主鎖長十二點五公分、尖端磨成扁平類
    似一字起、刃長約五公分呈扁平狀寬約零點五公分，是客觀上顯足供作凶器使用
    無訛；另有扣案之電鑽一把、美工刀一支、銼刀一把、鐵剪一把、自製鑰匙一支
    等可資佐證；被告犯行堪以認定。
二、次查被告因染施用毒品之惡習，平常工作收入不敷購買毒品花費，遂賴竊取他人
    財物變賣維生，已據其於審理中供承在卷，且其不分晝夜，駕車多次搜尋目標行
    竊，並自承所竊贓物係供變賣現金花用等情節，足見被告係基於常業之犯意，實
    施竊盜犯行至明。
三、核被告所為，係刑法第三百二十二條之常業竊盜罪。按常業犯其本質乃多數行為
    之集合或一定行為之反覆實施，故被告縱有多次著手實施竊盜行為，且各行為事
    實分別該當於刑法第三百二十條或第三百二十一條之構成要件，亦屬該罪常業犯
    之當然態樣，不另論各該罪名，亦不生連續犯之問題，併予敘明。公訴人因未及
    審認被告其他多次竊盜之行為事實，而認被告係犯刑法第三百二十一條第一項第
    三款之連續竊盜罪，容有未洽，本院自得依刑事訴訟法第三百條之規定，就起訴
    之事實，變更檢察官所引應適用之法條，為上開罪名之判決。又公訴人於起訴書
    雖僅敘及被告如前開事實欄（一）、（二）、（三）、（四）之部分事實，然經
    移送併案如附表編號一至十三之事實，因與已起訴且經認定有罪判決部分，均屬
    常業竊盜之部分事實，具有實質上一罪之關係，本院自得併予審理。又查被告前
    於八十六年間因違反肅清煙毒條例案件，經本院判處有期徒刑三年二月確定，經
    送監執行後，復經判決假釋付保護管束，於九十年三月五日縮短刑期假釋期滿未
    經撤銷假釋，視為有期徒刑執行完畢，有本院被告全國前案紀錄表、台灣彰化地
    方法院檢察署刑案資料查註紀錄表一份附卷足按，其於有期徒刑執行完畢後，五
    年以內再犯有期徒刑以上之本罪，為累犯，上開應處斷之罪之本刑，應依刑法第
    四十七條之規定加重之。爰審酌被告之素行、犯罪之動機、手段、所生之危害及
    其他犯罪情節，並犯後坦承犯行、深具悔意之態度等一切情狀，量處如主文所示
    之刑，以示懲儆。又衡之被告於前開時地多次犯竊盜案件，竊取物品之價值龐大
    ，其應平日藉竊盜變賣贓物維生無訛。經本院斟酌再三，認被告如未於刑之執行
    前，令入勞動處所強制工作，習得勤勞刻苦之精神及謀生之技藝與能力，而驟然
    返回社會，必因無正當職業，嫌惡工作，致生不能適應而再犯之情形，故被告確
    有於刑之執行前令入勞動場所強制工作三年之必要，併宣告之。至被告於執行強
    制工作期間屆滿前，如已無繼續執行之必要，則由執行機關檢具事證，報請檢察
    官聲請法院為准駁之裁定，屆滿後如有延長之必要，其程序亦同。至扣案之萬能
    鑰匙一組、電鑽一把、美工刀一支、銼刀一把、剪刀一把及自製Ｔ型鑰匙一支，
    係供犯罪所用之物且屬被告所有，業據其供承在卷，應依刑法第三十八條第三項
    、第一項第二款宣告沒收。至附表編號七被告竊盜所使用之自製Ｔ型鑰匙一支，
    因未扣案又非違禁物，為避免執行沒收之困難，爰不諭知沒收，附此敘明。
四、至併案意旨另以（即警卷犯罪事實一覽表編號五）: 被告於九十一年七月廿二凌
    晨四時許，與張瑞乾、張瑞祥共謀行竊，在彰化縣芬園鄉○○路與公園路口貨櫃
    屋內，竊取張炳男所有之油壓切斷器貳台、汽油引擎幫浦壹拾貳台、切線器壹台
    （價值約新台幣壹佰零壹萬玖仟元）得手後逃逸，再由另案共同被告張瑞乾將贓
    物變賣予綽號「詹仔」之男子，所得財物朋分花用；惟此供稱係與為數眾多之其
    他案件訊問中所一併問及，其是否記憶有誤、陳述有誤，尚非無疑，再按被告於
    警訊（臺灣臺中地方法院檢察署九十一年偵字第二０三三九號卷第十九頁）、本
    院審理中堅詞否認該犯行，於偵中公訴人則未特別就上揭部分訊問被告意見，雖
    另案共同被告張瑞乾於警訊中（同上偵卷第三十四頁）曾供稱被告己○○亦有參
    與，惟按，共同被告所為不利於己之供述，固得採為其他共同被告犯罪之證據，
    惟此項不利之供述，仍應調查其他必要之證據，以查其是否與事實相符，自難專
    憑此項供述，為其他共同被告犯罪事實之認定（最高法院三十一年上字第二四二
    三號判例意旨參照）；又被告之自白，不得作為有罪判決之唯一證據，仍應調查
    其他必要之證據，以查其是否與事實相符，立法目的乃欲以補強證據擔保自白之
    真實性，亦即以補強證據之存在，藉以限制自白在證據上之價值，防止偏重自白
    ，發生誤判之危險，以被告之自白，作為其自己犯罪之證明時，尚有此危險，以
    之作為其他共犯之罪證時，不特在採證上具有自白虛偽性之同樣危險，且共犯者
    之自白，為其他共犯之罪證時，其證據價值如何，按諸自由心證主義之原則，固
    屬法院自由判斷之範圍，但共同被告不利於己之陳述，雖得採為其他共同被告犯
    罪之證據，惟此項不利之陳述，須無瑕疵可指，且就其他方面調查，又與事實相
    符者，始得採為其他共同被告犯罪事實之認定（最高法院八十七年度台上字三一
    八二號判決意旨參照）；此部分犯嫌遍查全卷亦無何被告科威助參與犯行之證據
    ；況被告科威助業已供承其參與其餘多件之竊到犯行，亦均可論為常業犯（或至
    少為連續犯）之一罪，何須獨對此部分於警訊、審理中力陳否認？是此併案部分
    尚不能認定被告科威助確有參與，應退為回公訴人另行偵辦。
據上論斷，應依刑事訴訟法第二百九十九條第一項前段、第三百條，刑法第三百二十
二條、第四十七條、第三十八條第一項第二款，竊盜犯贓物犯保安處分條例第一條前
段、第三條第一項第二款、第四條、第五條第一項，判決如主文。
中　　華　　民　　國　　九十一　　年　　　十二　　　月　　　　四　　　　日
                                臺灣彰化地方法院刑事第二庭
         法　　　官  吳俊螢
右正本證明與原本無異。
如不服本判決，應於送達後十日內向本院提出上訴狀(須附繕本)。
告訴人或被害人對於判決如有不服具備理由請求檢察官上訴者，其上訴期間之計算係
以檢察官收受判決正本之日期為準。
                                    法院書記官
中　　華　　民　　國　　八十一　　年　　　　　　　月　　　　　　　　　日
附表：
編號一
犯罪時間：九十年八月廿五日十三時許
犯罪地點：彰化縣和美鎮○○路○段二九七號
損失財物：玉鐲廿多個、水晶壹大批、服裝約有貳佰件。
被害人：甲○○
價值：新台幣七十萬元
參與者：己○○、張瑞乾
犯罪手法：由張瑞乾提議，並駕駛自小客車乘載同己○○，四處找尋行竊目標於上述
　　　　　犯罪時、地由該二人共同下手行竊得手後逃逸。
起贓情形：部份贓物由張瑞乾變賣朋分花用，剩餘部份由被害人甲○○認領。
編號二
犯罪時間：九十一年六月廿六日深夜
犯罪地點：彰化縣和美鎮○○路八七號
損失財物：耶誕卡3065張、削筆機1個、畢業手冊十七本等文具壹批。
被害人：戊○○
價值：新台幣壹萬貳仟餘元
參與者：己○○、張瑞乾
犯罪手法：由張瑞乾提議，並駕駛自小客車乘載坐同己○○，四處找尋行竊目標於上
述犯罪時、地由該二人共同侵入工廠行竊得手後逃逸。
編號三
犯罪時間：九十一年六月廿四日凌晨
犯罪地點：彰化縣線西鄉○○路○段一一九巷二○五號
損失財物：自小貨車QP-8620壹部、發電機二台、電桿發電機壹台、電動鑽鑿機壹台
　　　　　、震動鑿鑽機壹台、開孔器壹台、抽水器壹台、電子測距儀壹台、腳器貳
　　　　　台、水準儀參台、光波水準儀 (含接收器)壹台、砂輪機壹台、男用白金
　　　　　勞力士、豪雅手錶各壹個。
被害人：辰○○
價值：新台幣柒拾伍萬元
參與者：張瑞乾、己○○
犯罪手法：由張瑞乾、己○○共謀行竊，由張瑞乾駕駛自小客車乘載己○○，於上述
　　　　　犯罪時、地共同侵入倉庫行竊上述財物得手後逃逸，再由張瑞乾將贓物變
　　　　　賣予綽號「王仔」之男子，所得財物朋分花用。己○○分得贓款新台幣貳
　　　　　萬元。
編號四
犯罪時間：九十一年七月中旬八時
犯罪地點：台中縣梧棲鎮○○路○段四一四號旁鐵皮屋
損失財物：空氣壓縮機參台、空氣槍參拾餘枝、鋸木機二部、切角機肆台、修邊機參
　　　　　台。
被害人：庚○○
價值：新台幣壹拾萬元
參與者：張瑞乾、己○○
犯罪手法：由張瑞乾先行找尋上述犯罪地後，張瑞乾駕駛自小客車夥同己○○共同前
　　　　　往犯罪地侵入倉庫行竊，得逞後逃逸，再由張瑞乾變賣贓物後所得財物朋
　　　　　分花用。己○○分得贓款新台幣數仟元。
編號五
犯罪時間：九十一年七月九日七時
犯罪地點：彰化市○○路一五八之廿二號 (泰安衡器工廠)
損失財物：電子磅秤八十台、砂輪機大型壹台、切割機壹台、鑽孔機參支、抽水馬達
　　　　　壹台。
被害人：卯○○
價值：新台幣三十四萬元
參與者：張瑞乾、己○○、張瑞祥
犯罪手法：由張瑞乾先行找尋上述犯罪地後，張瑞乾駕駛自小客車夥同張瑞祥、己○○共同前往行竊，由張瑞祥把風，張瑞乾、己○○下手行竊，得逞後逃逸
　　　　　，再由張瑞乾變賣贓物後所得財物朋分花用。己○○分得贓款新台幣參萬
　　　　　元。
編號六
犯罪時間：九十一年八月九日凌晨二時
犯罪地點：彰化縣和美鎮○○路二巷十五之二號內
損失財物：台新銀行 (000000-00-0000000)、群益證券西屯分行 (000-0000000)、客
戶資料壹份、支票壹張（面額三千二百元）、印章。
被害人：甲○○
參與者：己○○、張瑞乾
犯罪手法：由張瑞乾提議，且由駕駛自小客車乘載坐同己○○，四處找尋行竊目標於
　　　　　上述犯罪時、地由該二人共同侵入工廠行竊得手後逃逸。
起贓情形：被害人甲○○認領。
編號七
犯罪時間：九十一年八月廿七日廿一時許
犯罪地點：台中市○○街與學士路口
損失財物：自小客車NK-9841壹部、行動電話壹支。
被害人：丁○○
價值：新台幣二十萬元
參與者：己○○
犯罪手法：由己○○於上述犯罪時、地以自備之Ｔ型鎖竊走被害人丁○○所有自小
　　　　客車NK-9841壹部、行動電話壹支得逞後逃逸。
起贓情形：被害人認領。
編號八
犯罪時間：九十一年八月廿九日凌晨四時許
犯罪地點：彰化市○○路○段三九九號前 (PO-9252)
損失財物：電子磅秤五台。
被害人：子○○
價值：新台幣約七萬元
參與者：己○○、張瑞乾
犯罪手法：由己○○於上述犯罪時、地自被害人子○○PO-9252自小貨車內竊走電子
　　　　　磅稱五台得逞後，交給張瑞乾銷贓變賣新台幣伍仟元。己○○竊盜所得財
　　　　　物變賣花用。
編號九
犯罪時間：九十一年八月十七日凌晨
犯罪地點：台中市○○區○○路一段九一巷十號旁
損失財物：自小貨車OC-9748壹部、電動滑板車肆部、電子鉤五十隻。
被害人：巳○○
價值：新台幣肆萬伍仟元
參與者：己○○、張瑞乾
犯罪手法：由己○○於上述犯罪時、地竊走被害人巳○○自小貨車OC-9748壹部、電
　　　　　動滑板車肆部、電子鉤五十隻得逞後，再交給張瑞乾銷贓變賣財物所得朋
　　　　　分花用。贓物變賣所得台幣壹萬伍仟元。
編號十
犯罪時間：九十一年七月十二日凌晨四時左右
犯罪地點：台中縣龍井鄉○○村○○街一三四巷口
損失財物：2H-6190自小貨車壹部、寢具石衴六件、涼被一二五件、床套四十一件、
　　　　　卡通被九件。
被害人：癸○○
價值：新台幣五十萬元
參與者：己○○
犯罪手法：己○○坦承於上述時、地以自備之鑰匙竊走上述財物、得手贓物，由另張
　　　　　瑞乾居中介紹變賣予綽號「王仔」之男子，車子則代步工具。
起贓情形：自小客車2H-6190被害人領回。
編號十一
犯罪時間：九十一年七月廿六日凌晨五時左右
犯罪地點：台中市○○路與工學六街口
損失財物：TV-1003自小客車壹部、兒童專用座椅壹個。
被害人：乙○○
價值：新台幣五萬元
參與者：己○○
犯罪手法：己○○坦承於上述時、地以自備之鑰匙竊走上述財物、得手贓物，由由張
　　　　　瑞乾居中介紹變賣予綽號「王仔」之男子，車子則代步工具。
起贓情形：自小客車TV-1003被害人領回。
編號十二
犯罪時間：九十一年七月間
犯罪地點：台中市○里市○○路三八五巷一二二號內
損失財物：空氣壓縮機、氣槍、磨邊機壹批。
被害人：辛○○
價值：新台幣三萬元
參與者：己○○
犯罪手法：己○○坦承於上述時、地趁鐵捲門未上鎖之際，打開鐵門竊走上述財物、
　　　　　得手。贓物變賣予綽號「王仔」之男子。
編號十三
犯罪時間：九十一年七月八日七時左右
犯罪地點：彰化市○○路二七六號前
損失財物：自小貨車UT-4497壹部。
被害人：黃順發
價值：新台幣壹拾萬
參與者：己○○
犯罪手法：己○○坦承於上述時、地以自備之鑰匙竊走UT-4497得手後再至彰化縣彰
　　　　　鹿路泰安衡器工廠搬運與另一犯嫌張瑞乾所竊得之贓物。
起贓情形：被害人領回。
